臺灣高雄地方法院刑事判決　　　　　　　94年度易字第1466號
公　訴　人　臺灣高雄地方法院檢察署檢察官
被　　　告　丙○○
　　　　　　　　　　　樓
上列被告因竊盜案件，經檢察官提起公訴（94年度偵字第7290號）
，本院判決如下：
    主  文
丙○○共同連續攜帶兇器竊盜，處有期徒刑拾月。
扣案如附表所示物均沒收。
    事  實
一、丙○○前於民國92年間，因竊盜案件，經本院於92年10月1
    五日，以92年度簡字第3970號判決，處有期徒刑5 月，緩刑
    2 年確定（不構成累犯）。詎仍不知悔改，竟與乙○○（由
    本院另行審理中）基於意圖為自己不法所有之概括犯意聯絡
    ，連續為下列竊盜行為：
  (一)於93年8 月中旬某日，由乙○○騎乘其所有車牌號碼不詳之
    機車搭載丙○○，一同前往高雄市苓雅區○○○路62號「聯
    宏大樓」，由丙○○持其所有客觀上可對人之生命、身體、
    安全構成威脅，具有危險性之十字型螺絲起子、平頭鉗、美
    工刀、剪刀、鋸條及檢電筆各1 支，侵入丁○○所有位於前
    開大樓5 樓之房屋（侵入住居部分未據告訴），以剪斷電纜
    線之方式，竊取屋內數量不詳之電纜線，得手後，再由在外
    接應等候之乙○○協助搬運，並由乙○○騎乘上開機車搭載
    丙○○前往不知情之宋炳衡所經營位於高雄縣鳳山市○○街
    37 之1號之「資源回收場」，將前開竊得之電纜線以新台幣
    （下同）約5 、6 百元之價格變賣後，得款朋分花用。
  (二)於94年2 月中旬某日，復由乙○○騎乘其所有車牌號碼不詳
    之機車搭載丙○○，一同前往「聯宏大樓」，由丙○○持其
    所有客觀上可對人之生命、身體、安全構成威脅，具有危險
    性之十字型螺絲起子、平頭鉗、美工刀、剪刀、鋸條及檢電
    筆各1 支，再度侵入丁○○所有前開房屋（侵入住居部分未
    據告訴），以前揭相同之手法，竊取屋內數量不詳之電纜線
    ，得手後，再由在外接應等候之乙○○協助搬運，並由乙○○騎乘上開機車搭載丙○○前往不知情之林水益所經營高雄
    縣鳳山市○○○路77號旁空地之「活水舊貨商」，將前開竊
    得之電纜線，以約7 、8 百元之價格變賣後，得款朋分花用
    。
  (三)於94年3 月24日15時10分許，再度由乙○○騎乘其所有車牌
    號碼不詳之機車搭載丙○○一同前往上址，由乙○○在外等
    候接應，丙○○持其所有客觀上可對人之生命、身體、安全
    構成威脅，具有危險性之十字型螺絲起子、平頭鉗、美工刀
    、剪刀、鋸條及檢電筆各1 支，復侵入丁○○所有上開房屋
    （侵入住居部分未據告訴），以前開相同之手法，竊取38MM
    之電纜線1 條、125 MM之電纜線3 條及喇叭鎖1 個，得手後
    欲離去之際，為警在上址當場查獲，並扣得丙○○所有之十
    字型螺絲起子、平頭鉗、美工刀、剪刀、鋸條及檢電筆各1
    支（即附表編號1 至6 所示之物）。
二、案經高雄市政府警察局刑警大隊報請台灣高雄地方法院檢察
    署檢察官偵查起訴，經被告為有罪之陳述後，本院合議庭裁
    定依簡式審判程序審理。
    理  由
一、按除被告所犯為死刑、無期徒刑、最輕本刑為3 年以上有期
    徒刑之罪或高等法院管轄第一審案件者外，於法院行準備程
    序進行中，被告先就被訴事實為有罪之陳述時，審判長得告
    知被告簡式審判程序之旨，並聽取當事人、代理人、辯護人
    及輔佐人之意見後，裁定進行簡式審判程序；且受命法官行
    準備程序，與法院或審判長有同一之權限；又簡式審判程序
    之證據調查，不受刑事訴訟法第159 條第1 項、第161 條之
    2 、第161 條之3 、第163 條之1 及第164 條至第170 條規
    定之限制，刑事訴訟法第273 條之1 第1 項、第279 條第2
    項前段、第273 條之2 分別定有明文。被告丙○○所為係犯
    死刑、無期徒刑、最輕本刑為3 年以上有期徒刑以外之罪，
    其於準備程序中就被訴事實為有罪之陳述，經受命法官告知
    簡式審判程序之旨，並聽取公訴人及被告之意見後，本院合
    議庭認為適宜由受命法官獨任進行簡式審判程序，依刑事訴
    訟法第273 條之1 第1 項規定，裁定由受命法官獨任進行審
    判程序，合先敘明。
二、上揭犯罪事實，業據被告丙○○於警詢、偵查中及本院審理
    時坦承不諱，核與共同被告乙○○於警詢及偵查中供述之情
    節大致相符，並據被害人丁○○於警詢之指訴明確，且經證
    人宋炳衡及林水益分別於警詢時證述屬實，並有扣押筆錄2
    份、扣押物品目錄表、贓物認領保管單各1 份及查獲照片6
    幀在卷可憑，此外，復有如附表編號1 至6 所示之十字型螺
    絲起子、平頭鉗、美工刀、剪刀、鋸條及檢電筆等物扣案為
    憑，是依前述補強證據，足資擔保被告於警詢、偵查中及本
    院審理時所為前開任意性自白具有相當程度之真實性，被告
    之任意性自白核與事實相符，應堪採信。本案事證明確，被
    告丙○○上開竊盜犯行堪以認定，應予依法論科。
三、按刑法第321 條第1 項第3 款之攜帶兇器竊盜罪，係以行為
    人攜帶兇器為其加重條件，此所謂兇器，其種類並無限制，
    凡客觀上足對人之生命、身體、安全構成威脅，具有危險性
    之兇器均屬之（最高法院79年台上字第5253號判例意旨參照
    ），而被告持以行竊之如附表編號1 所示之十字型螺絲起子
    及編號6 所示之檢電筆各1 支，均為塑膠握柄，前端為金屬
    材質，質地堅硬、如附表編號2 所示之平頭鉗及編號4 所示
    之剪刀各1 支，均為金屬材質，質地堅硬、如附表編號3 所
    示之美工刀1 支，為塑膠把柄，單鋒開刃、如附表編號5 所
    示之鋸條1 支，為金屬材質，單面呈鋸齒狀，材質銳利，業
    經本院勘驗在卷（見本院94年9 月21日審判筆錄），若持之
    用以攻擊人體，顯足以造成傷害，是可認如附表所示之物客
    觀上足以對人之生命、身體安全構成威脅，具有危險性，自
    屬兇器無訛。核被告如事實欄一「(一)、(二)、(三)」所為，均係
    犯刑法第321 條第1 項第3 款之攜帶兇器竊盜罪。公訴意旨
    雖認被告如事實欄一「(三)」所示之犯行，係犯攜帶兇器竊盜
    未遂罪云云，惟按竊盜罪既遂犯與未遂犯之判斷標準，應以
    被告是否將所竊得之物置於自己實力支配之下為其依據（最
    高法院49年台上字第939 號判例參照），而本件被告為警查
    獲當時已將電纜線及喇叭鎖分別剪、拆完成，並將之與行竊
    所用之工具放置一起，於準備離去之際，始為警查獲等情，
    業據被告於本院準備程序供承在卷，則被告既已將電纜線剪
    下及將喇叭鎖拆下取出，即已將該電纜線與喇叭鎖移入於自
    己實力支配之下，其竊盜行為自已完成，要難僅以該贓物尚
    未搬離現場，即謂為竊盜未遂，惟此部分業經公訴檢察官於
    本院審理時更正起訴法條為刑法第321 條第1 項第3 款之攜
    帶兇器竊盜既遂罪，附此敘明。又被告與共同被告乙○○間
    就事實欄一「(一)、(二)、(三)」所示竊盜犯行，均具有犯意聯絡
    及行為分擔，為共同正犯。被告先後3 次所犯加重竊盜犯行
    ，時間緊接，所犯復係構成要件相同之罪名，顯係基於概括
    之犯意為之，為連續犯，應論以一攜帶兇器之加重竊盜罪，
    並依法加重其刑。爰審酌被告前因有竊盜前科，素行非嘉，
    且仍在緩刑期間，有台灣高等法院被告前案記錄表1 份在卷
    可按，竟仍不知反省，且不思自食其力，僅為貪圖私利，即
    恣意竊取他人財物，所為不足取，惟念其犯後坦承犯行，態
    度良好，及所竊取之部分電纜線及喇叭鎖業經被害人領回等
    一切情狀，量處如主文所示之刑，以資懲儆。扣案如附表編
    號1 至編號6 所示之物，均為被告所有供犯罪所用之物，業
    據被告供承在卷，應依刑法第38條第1 項第2 款，均宣告沒
    收。
據上論斷，應依刑事訴訟法第299 條第1 項前段，第273 條之1
第1 項、第284 條之1 ，刑法第28條、第56條、第321 條第1 項
第3 款、第38條第1 項第2 款，判決如主文。
本案經檢察官甲○○到庭執行職務。
中　　華　　民　　國　　94　　年　　9 　　月　　28　　日
                  刑事第十三庭  法　官  劉惠娟
以上正本證明與原本無異。
如不服本判決，應於判決送達後10日內，向本院提出上訴狀。
中　　華　　民　　國　　94　　年　　9 　　月　　28　　日
                                書記官  陳素徵
附表：
┌──┬───────────┬────────┐
│編號│   扣案物品名稱       │    數量        │
├──┼───────────┼────────┤
│1、 │  十字型螺絲起子      │    壹支        │
├──┼───────────┼────────┤
│2、 │  平頭鉗              │    壹支        │
├──┼───────────┼────────┤
│3、 │  美工刀              │    壹支        │
├──┼───────────┼────────┤
│4、 │  剪刀                │    壹支        │
├──┼───────────┼────────┤
│5、 │  鋸條                │    壹支        │
├──┼───────────┼────────┤
│6、 │  檢電筆              │    壹支        │
└──┴───────────┴────────┘
附錄：本判決論罪科刑法條全文
中華民國刑法第321條
犯竊盜罪而有左列情形之一者，處 6 月以上、 5 年以下有期徒
刑：
一  於夜間侵入住宅或有人居住之建築物、船艦或隱匿其內而犯
    之者。
二  毀越門扇、牆垣或其他安全設備而犯之者。
三  攜帶兇器而犯之者。
四  結夥三人以上而犯之者。
五  乘火災、水災或其他災害之際而犯之者。
六  在車站或埠頭而犯之者。
前項之未遂犯罰之。
